臺灣臺北地方法院小額民事判決
　　　　　　　　　　　　　　　　  110年度北小字第3168號
原      告  金山惠安大樓管理委員會

法定代理人  許明昌  
訴訟代理人  張元泰  
被      告  李綺桑  

上列當事人間給付管理費事件，於中華民國110年10月7日言詞辯
論終結，本院判決如下：
    主    文
被告應給付原告新臺幣伍萬陸仟柒佰貳拾壹元，及自民國一百一
十年五月六日起至清償日止，按年息百分之五計算之利息。
訴訟費用新臺幣壹仟元由被告負擔。
本判決得假執行；被告如以新臺幣伍萬陸仟柒佰貳拾壹元為原告
預供擔保後，得免為假執行。
    事實及理由
一、原告主張：被告為臺北市○○○路0段00號4樓之5金山惠安大樓
    公寓大廈之區分所有人，惟自民國108年7月1日起至110年3
    月31日止，累積欠繳社區管理費及相關費用，共計新臺幣(
    下同)5萬6721元，為此請求被告給付該管理費。並聲明：被
    告應給付原告5萬6721元，及自起訴狀繕本送達之翌日(110
    年5月6日，支付命令卷第69頁)起至清償日止，按年息5％計
    算之利息。
二、被告則以：原告不是合法的管委會，原告偽造文書，目前仍
    然在刑事訴訟，檢察官還在偵辦中，40幾年了都沒有合法管
    理委員會。並聲明：原告之訴駁回。　　
三、得心證之理由：　　
　㈠當事人主張有利於己之事實者，就其事實有舉證之責任，民
    事訴訟法第277 條前段定有明文，是民事訴訟如係由原主張
    權利者，應先由原告負舉證之責，若原告先不能舉證，以證
    實自己主張之事實為真實，則被告就其抗辯事實即令不能舉
    證，或其所舉證據尚有疵累，亦應駁回原告之請求（最高法
    院17年上字第917 號判例意旨參照）。又事實有常態與變態
    之分，其主張常態事實者無庸負舉證責任，反之，主張變態
    事實者，則須就其所主張之事實負舉證責任（最高法院86年
    度台上字第891 號判決意旨參照）。
　㈡原告主張被告為臺北市○○○路0段00號4樓之5金山惠安大樓公
    寓大廈之區分所有人，惟自民國108年7月1日起至110年3月3
    1日止，累積欠繳社區管理費及相關費用，共計5萬6721元之
    事實，業據其提出公寓大廈管理組織報備證明、主任委員當
    選證明、住戶規約、催繳存證信函及回執為證，經審酌與原
    告主張之客觀事實相符，應堪採信。被告雖抗辯稱：原告不
    是合法的管委會，原告偽造文書云云，然依前述舉證責任分
    配原則，被告應對該事實負舉證責任。惟被告並未提出任何
    證據供本院審酌，其所言檢察官還在查，也只是案件尚在偵
    查階段，其偵查結果不一定如同被告之陳述。何況，「文書
    ，依其程式及意旨得認作公文書者，推定為真正。」民事訴
    訟法第355條定有明文，原告已提供許明昌為主任委員准予
    備查之臺北市都市發展局之公文書(本院卷第53至55頁)，足
    以推定其為真正，被告空言稱管委會不合法云云，即非可採
    。
　㈢綜上所述、原告主張被告應給付原告5萬6721元，及自起訴狀
    繕本送達之翌日(110年5月6日，支付命令卷第69頁)起至清
    償日止，按年息5％計算之利息，即屬有理，應予准許。
四、本件原告勝訴部分，係就民事訴訟法第436條之8適用小額訴
    訟程序所為被告敗訴之判決，依同法第436 條之20規定，應
    依職權宣告假執行，並依同法第436 條之23準用第436 條第
    2 項，適用同法第392 條第2 項規定，依職權宣告被告如預
    供擔保，得免為假執行。
五、本件事證已臻明確，兩造其餘攻擊防禦方法與判決之結果不
    生影響，爰不一一贅論，併此敘明。
六、訴訟費用負擔之依據：民事訴訟法第78條。本件訴訟費用額
    ，依後附計算書確定如主文所示金額。
中　　華　　民　　國　　110 　年　　10　　月　　21　　日
                      臺北簡易庭  法  官  趙子榮
以上正本證明與原本無異。
如不服本判決，須以違背法令為理由，於判決送達後20日內向本
庭提出上訴狀（應按他造當事人之人數附繕本）；如委任律師提
起上訴者，應一併繳納上訴審裁判費。
中　　華　　民　　國　　110 　年　　10　　月　　21　　日
                                  書記官  陳怡安
計   算   書：
項        目             金   額（新臺幣）    備    註
第一審裁判費             1000元
合        計             1000元

附錄：
一、民事訴訟法第436條之24第2項：
    對於小額程序之第一審裁判上訴或抗告，非以其違背法令為
    理由，不得為之。
二、民事訴訟法第436條之25：
    上訴狀內應記載上訴理由，表明下列各款事項：
    （一）原判決所違背之法令及其具體內容。
    （二）依訴訟資料可認為原判決有違背法令之具體事實。